【裁判字號】    97,家聲,262
【裁判日期】    970731
【裁判案由】    核定遺產管理人報酬
【裁判全文】
臺灣高雄地方法院民事裁定             97年度家聲字第262號
聲  請  人  財政部國有財產局台灣南區辦事處
法定代理人  甲○○
被繼承人    乙○○
上聲請人聲請核定遺產管理人報酬事件，本院裁定如下：
  主  文
聲請人任被繼承人乙○○（男，民國○○年○ 月○○日生，身分證統
一編號：Ｚ000000000號）之遺產管理人之報酬核定為新臺幣肆萬
元。
程序費用由被繼承人乙○○之遺產負擔。
  理  由
一、按「遺產管理人，得請求報酬，其數額由親屬會議按其勞力
    及其與被繼承人之關係酌定之」、「依本法之規定應開親屬
    會議時，由當事人、法定代理人或其他利害關係人召集之」
    、「親屬會議不能召開或召開有困難時，依法應經親屬會議
    處理之事項，由有召集權人聲請法院處理之」，民法第1183
    條、第1129條、第1132條第2 項前段分別定有明文。
二、聲請意旨略以：聲請人前經鈞院以96年度財管字第82號裁定
    選任為被繼承人乙○○之遺產管理人，並經鈞院以96年度家
    抗字第90號裁定駁回抗告確定，為執行遺產管理人職務，依
    法聲請鈞院以裁定准對被繼承人乙○○之繼承人、債權人及
    受遺贈人於一定期限內承認繼承、報明債權或為願受遺贈與
    否之聲明等事項為公示催告，經鈞院以97年度家催字第206
    號裁定准許公示催告，於民國97年6 月19日刊登於台灣新生
    報，並將登報證明送院。又被繼承人乙○○之遺產經財政部
    高雄市國稅局查告，其遺有坐落臺北市○○區○○段五小段
    660 號地號土地（權利範圍：38/468），該土地現值為新臺
    幣（下同）9,847,585 元，是被繼承人乙○○之遺產總值為
    9,847,585 元。因被繼承人乙○○之遺產為臺北市稅捐稽徵
    處南港分處禁止處分登記在案，即將進行強制執行程序，爰
    依民法第1183條規定及財政部訂頒「代管無人承認繼承遺產
    作業要點」第14點第3 項之規定，聲請裁定被繼承人乙○○
    遺產現值百分之一之管理報酬98,476元，以便及時聲請參與
    分配等語。
三、經查：
  (一)本件被繼承人乙○○於93年3 月22日死亡，其遺產無人繼承
    ，由本院選任聲請人為遺產管理人確定在案，有聲請人提出
    之本院96年度財管字第82號裁定暨確定證明書、96年度家抗
    字第90號裁定等影本各1 份為證，自堪信屬實。準此，聲請
    人顯難召開親屬會議酌定其管理乙○○遺產之報酬甚明，是
    其本於利害關係人之地位，向本院聲請核定其任遺產管理人
    之報酬，自有所據。
  (二)次查，聲請人主張之前揭事實，除上述裁定暨確定證明書外
    ，另據其提出本院97年度家催字第206 號裁定、台灣新生報
    刊登廣告證明單、財政部國有財產局臺灣南區辦事處函、財
    政部高雄市國稅局財產歸屬資料清單、被繼承人乙○○遺產
    總值表、土地建物查詢資料等影本各1 份為證，堪信真實。
    本院審酌：本件被繼承人負擔之遺產經核定其土地總值以公
    告現值計算為9,847,585 元，有土地建物查詢資料影本1 件
    在卷可參，其遺產法律關係尚屬單純，無其他繁瑣事項待處
    理；以及聲請人業已為閱卷、聲請公示催告、登報、查詢被
    繼承人財產等管理遺產行為；且考量聲請人處理上開事務所
    需時間之久暫、耗費人力之程度、各該債權人之受償權利應
    受保障等一切情狀，認本件核予遺產管理人之報酬以40,000
    元為適當，爰酌定如主文所示。
四、依非訟事件法第157條、第24條第1 項，裁定如主文。
中    華    民    國    97    年    7     月    31    日
                  家事法庭  法  官  郭慧珊
以上正本證明與原本無異。
如對本裁定抗告須於裁定送達後10日內向本院提出抗告狀。
中    華    民    國    97    年    7     月    31    日
                            書記官  王少玲


司法院資訊處製作；財團法人民間司法改革基金會備份。
